臺灣桃園地方法院刑事判決　　　　　 100年度審訴字第1009號
公　訴　人　臺灣桃園地方法院檢察署檢察官
被　　　告　張福財
上列被告因毒品危害防制條例案件，經檢察官提起公訴（100 年
度毒偵字第776 號）及移送併辦（臺灣桃園地方法院檢察署100
年度毒偵字第2171號），被告於本院準備程序進行中，就被訴事
實為有罪之陳述，經本院告知簡式審判程序意旨，並聽取公訴人
及被告之意見後，本院合議庭裁定依簡式審判程序審理，判決如
下：
    主      文
張福財施用第一級毒品，累犯，處有期徒刑玖月，扣案海洛因壹
包含袋（驗餘毛重零點貳陸公克）及摻有海洛因香菸壹支，
均沒收銷燬之；又施用第二級毒品，累犯，處有期徒刑捌月。應
執行有期徒刑壹年月，扣案海洛因壹包含袋（驗餘毛重零點貳
陸公克）及摻有海洛因香菸壹支，均沒收銷燬之。
    事實及理由
一、被告所犯之罪，為死刑、無期徒刑、最輕本刑3 年以上有期
    徒刑或高等法院管轄第一審案件以外之罪，而被告於本院準
    備程序進行中，就被訴事實為有罪之陳述，經本院告知簡式
    審判程序意旨，並聽取公訴人及被告之意見後，依刑事訴訟
    法第273 條之1 第1 項之規定，裁定依簡式審判程序審理。
二、犯罪事實：
    張福財前於民國87年間因施用毒品案件，經本院以87年度毒
    聲字第1520號裁定送觀察、勒戒後，認有繼續施用毒品之傾
    向，再經本院以87年度毒聲字第1842號裁定令入戒治處所施
    以強制戒治，復經本院以88年度毒聲字第391 號裁定停止戒
    治，又經本院以88年度毒聲字第3818號裁定撤銷停止戒治並
    令入戒治處所施以強制戒治，嗣經本院以89年度毒聲字第90
    4 號裁定停止戒治，所餘戒治期間併付保護管束出所，迄89
    年5 月18日保護管束期滿未經撤銷停止戒治，視為強制戒治
    執行完畢，並經臺灣桃園地方法院檢察署檢察官以89年度戒
    偵字第296 號不起訴處分確定；又於前開強制戒治期滿後5
    年內之92年間因施用毒品案件，經本院以92年度毒聲字第27
    35號裁定令入戒治處所施以強制戒治，於93年1 月8 日因毒
    品危害防制條例修正報結，刑責部分，則經本院以95年度
    訴緝字第161 號判決分別判處有期徒刑8 月、5 月，應執行
    有期徒刑11月確定。另於92年間因妨害婚姻案件，經本院以
    93年度桃簡字第360 號判決判處有期徒刑4 月確定；復於
    92年間因偽造文書案件，經本院以92年度桃簡字第1900號
    判決判處有期徒刑5 月確定。前開編號罪刑並經本院以
    96年度聲字第553 號裁定應執行有期徒刑8 月確定。又於92
    年間因妨害風化案件，經本院以95年度訴緝字第162 號判
    決判處有期徒刑4 月確定；再於94年間因竊盜案件，經本院
    以95年度易緝字第117 號判決判處有期徒刑10月，上訴後
    ，經臺灣高等法院以96年度上易字第808 號判決上訴駁回確
    定；繼於95年間因竊盜案件，經本院以95年度易字第1742
    號判決判處有期徒刑10月確定。前開編號之罪刑，
    經本院以96年度聲減字第9504號裁定各減宣告刑二分之一，
    並合併定應執行有期徒刑1 年5 月確定；又於95年間因偽造
    文書案件，經本院以96年度桃簡字第1218號判決判處有期
    徒刑6 月確定，嗣經本院以97年度聲減字第667 號裁定減為
    有期徒刑3 月確定，並與上開業經減刑之編號罪刑
    合併定應執行有期徒刑1 年7 月確定，並與編號之應執
    行有期徒刑8 月接續執行，甫於97年10月15日縮刑期滿執行
    完畢。詎其猶不知悔改，復基於施用第一級毒品海洛因之犯
    意，於100 年1 月30日上午9 時許，在桃園縣桃園市○○路
    98號5 樓之前居所內，以將海洛因摻入香菸內吸食之方式，
    施用第一級毒品海洛因1 次；另基於施用第二級毒品甲基安
    非他命之犯意，於同日某時，在上開前居所內，以玻璃球吸
    食器燒烤吸食之方式施用第二級毒品甲基安非他命1 次。嗣
    於同日上午11時20分許，因另涉毒品案遭通緝，在上開前居
    所前為警查獲，並扣得海洛因1 包含袋（毛重0.27公克，驗
    餘毛重0.2633公克）。於翌(31)日凌晨0 時20分許，張福財
    經送往法務部矯正署桃園監獄辦理新收入監檢查物品時，再
    查獲摻有海洛因香菸1 支。
三、認定被告犯罪所憑之證據：
  (一)被告張福財於警詢、偵訊、法務部矯正署桃園監獄收容人談
    話、本院準備程序及審理中之自白。
  (二)桃園縣政府警察局桃園分局被採尿人尿液暨毒品真實姓名與
    編號對照表、台灣檢驗科技股份有限公司濫用藥物（尿液）
    檢驗報告、台灣檢驗科技股份有限公司濫用藥物（毒品）檢
    驗報告、桃園縣政府警察局桃園分局查獲毒品危害防制條例
    「尿液」初步鑑驗報告單及「毒品」初步鑑驗報告單、桃園
    縣政府警察局桃園分局搜索扣押筆錄及扣押物品目錄表各1
    份，現場照片4 張。
  (四)被告自白書、臺灣桃園監獄100 年1 月31日收容人採尿登記
    簿及台灣尖端先進生技醫藥股份有限公司濫用藥物檢驗報告
    、行政院衛生署食品藥物管理局檢驗報告書各1 份，扣案物
    照片1張。
  (五)扣案之海洛因1 包含袋（毛重0.27公克，驗餘毛重0.2633公
    克）及摻有海洛因香菸1 支。
四、核被告所為，係犯毒品危害防制條例第10條第1 項、第2 項
    之施用第一級毒品及施用第二級毒品罪。其施用毒品前後非
    法持有毒品海洛因、甲基安非他命之低度行為，各為施用毒
    品之高度行為所吸收，均不另論罪。被告所犯上開2 罪間，
    犯意各別，行為互殊，應分論併罰。又臺灣桃園地方法院檢
    察署檢察官100 年度偵字第2171號移送併辦意旨書移送併辦
    之犯罪事實與本件起訴之犯罪事實同一，屬實質上一罪，本
    院自應併予審究，附此敘明。被告有如上揭所載之犯罪科刑
    及執行情形，有臺灣高等法院被告前案紀錄表1 份在卷可按
    ，其於受徒刑之執行完畢後5 年內故意再犯本案有期徒刑以
    上之各罪，均為累犯，均應依刑法第47條第1 項規定加重其
    刑。爰審酌被告無視毒品戕害一己之身體健康及法律禁令，
    且意志不堅，未斷絕施用毒品之惡習，再犯本件施用毒品之
    罪，惟兼衡其犯罪手段、動機、目的及犯後坦承犯行之態度
    暨其生活狀況等一切情狀，分別量處如主文所示之刑，並定
    應執行刑，以示懲儆。扣案海洛因1 包（毛重0.27公克，驗
    餘毛重0.2633公克），經送驗後確含海洛因成分，有台灣檢
    驗科技股份有限公司濫用藥物（毒品）檢驗報告在卷可憑，
    除因鑑驗已用罄滅失者外，依毒品危害防制條例第18條第1
    項前段規定沒收銷燬。另包裹上開毒品之外包裝袋，其內所
    沾殘之海洛因量微，無法與該包裝袋析離，應一體視為第一
    級毒品海洛因，爰併依毒品危害防制條例第18條第1 項前段
    規定宣告沒收銷燬之。又扣案摻有海洛因香菸1 支，經送驗
    後檢出內含海洛因成分，有行政院衛生署食品藥物管理局檢
    驗報告書在卷可稽，亦依毒品危害防制條例第18條第1 項前
    段規定宣告沒收銷燬。
五、應適用之法條：
    刑事訴訟法第273 條之1 第1 項、第299 條第1 項前段、第
    310 條之2 、第454 條第1 項，毒品危害防制條例第10條第
    1 項、第2 項、第18條第1 項前段，刑法第11條、第47條第
    1 項、第51條第5 款。
六、如不服本判決，應於判決送達後10日內向本院提出上訴狀（
    應附繕本），其未敘述上訴理由者，應於上訴期間屆滿後20
    日內補提理由書狀於本院，上訴於臺灣高等法院。
本案經檢察官馮浩庭到庭執行職務。
中    華    民    國  100     年    7     月    29    日
                        刑事庭  法  官  許曉微
以上正本證明與原本無異。
                                書記官  林宜亭
中    華    民    國  100     年    7     月    29    日
附錄本案論罪科刑依據之法條：
毒品危害防制條例第10條
施用第一級毒品者，處6 月以上5 年以下有期徒刑。
施用第二級毒品者，處3 年以下有期徒刑。